【裁判字號】    98,訴,1739
【裁判日期】    981231
【裁判案由】    偽造文書等
【裁判全文】
臺灣臺南地方法院刑事判決              98年度訴字第1739號
公  訴  人  臺灣臺南地方法院檢察署檢察官
被      告  乙○○
上列被告因偽造文書等案件，經檢察官提起公訴（98年度偵字第
2785號），被告於本院行準備程序中就被訴犯罪事實為有罪之陳
述，本院合議庭裁定由受命法官獨任行簡式審判程序，判決如下
：
    主  文
乙○○犯竊盜罪，處有期徒刑捌月；又犯行使偽造私文書罪，處
有期徒刑壹年，民國九十七年十二月三十日之「新市鄉農會取款
憑條」上偽造之「甲○○」印文壹枚沒收。應執行有期徒刑壹年
陸月，民國九十七年十二月三十日之「新市鄉農會取款憑條」上
偽造之「甲○○」印文壹枚沒收。
    事實及理由
一、犯罪事實：乙○○曾因施用毒品，經本院先後以91年度訴字
    第599號、92年度訴字第552號判決判處有期徒刑 10月、8月
    確定，復因詐欺案件，經本院以93年度簡字第1917號判決判
    處有期徒刑 5月確定，又因強盜案件，經臺灣高等法院臺南
    分院以93年度上訴字第 971號判決判處有期徒刑5年4月，經
    最高法院以94年度台上字第1432號判決駁回上訴而告確定，
    上開經本院判處有期徒刑 8月之施用毒品案件及判處有期徒
    刑5月之詐欺案件嗣經減刑為有期徒刑 4月、2月又15日，並
    與前揭不得減刑之強盜案件定其應執行刑為有期徒刑5年9月
    ，再與前揭經本院判處有期徒刑10月之施用毒品案件接續執
    行，至民國97年 7月17日縮短刑期假釋出監。詎乙○○於假
    釋期間內，竟不知警惕，其於97年12月30日上午 8時許，駕
    駛車牌號碼 EQ-7662號自小客車行經甲○○位於臺南縣新市
    鄉大洲村大洲寮 100號住處，見該處門戶未鎖，即基於意圖
    為自己不法所有之竊盜犯意，進入屋內竊取甲○○放置於臥
    室內之新臺幣（下同）8 千元及甲○○所有之新市鄉農會存
    摺一本、印章一枚，得手後逃離現場。繼之又意圖為自己不
    法之所有，基於詐欺、行使偽造私文書之犯意，於同日上午
    9時許，至臺南縣新市鄉○○路1號之新市鄉農會，對該農會
    不知情之服務台人員張秀薇出示上開竊得之甲○○存摺及印
    章，表示欲領取甲○○之存款，致張秀薇誤認乙○○業已獲
    得甲○○之授權，乃代為填寫「新市鄉農會取款憑條」，並
    於該取款憑條正面，蓋用甲○○遭竊之上開印章，而偽造甲
    ○○之印文於該取款憑條上，作成甲○○欲辦理領取活期存
    款意思表示之私文書，進而持向該農會承辦人員楊美華行使
    以領取甲○○之存款15萬元，致使該農會承辦人員陷於錯誤
    ，如數將該筆款項給付，足以生損害於甲○○及該農會對其
    客戶資料管理之正確性。乙○○取款後食髓知味，於同日上
    午10時許，欲再以同一方式領取甲○○之存款，惟於尚未著
    手之際，即經張秀薇發覺可疑而向乙○○追問，乙○○乃作
    罷離去，並隨即將存摺、印章放回甲○○之住處。案經臺南
    縣警察局善化分局報告偵辦。
二、前項犯罪事實，有下列事證足資證明：
  (一)被告乙○○於偵查及本院審理中所為之自白。
  (二)被害人甲○○於警詢、偵查中所為之指述。
  (三)證人即新市鄉農會服務台人員張秀薇、櫃臺承辦人員楊美華
    於警詢中所為之指述。
  (四)卷附現場照片十二幀（見警卷第12至17頁）、97年12月30日
    「新市鄉農會取款憑條」正本一紙、交易明細一份（見偵查
    卷第7之1、7之2頁）、被害人甲○○之存摺影本一份（見警
    卷第11頁）。
三、爰審酌被告有如犯罪事實欄所示前案經法院判處罪刑之紀錄
    ，有臺灣高等法院被告前案紀錄表一份在卷可按，素行並非
    良好，且於本案案發當時，尚在假釋期間，竟不知警惕，侵
    入被害人住處竊取被害人財物，進而盜領被害人存款，而依
    被告於本院審理中所陳，其所竊取、盜領之被害人款項業已
    用於償還賭債，目前無資力賠償被害人，則被害人所受財產
    損失於短時間內難以回復，損害甚鉅，惟被告犯後坦承犯行
    ，態度尚稱良好，兼衡以其智識程度、生活狀況等一切情狀
    ，分別量處如主文所示之刑，並定其應執行刑，以示懲儆。
四、卷附97年12月30日「新市鄉農會取款憑條」上偽造之「甲○
    ○」印文一枚，應依刑法第219條之規定宣告沒收。
五、依刑事訴訟法第299條第1項前段、第273條之1第1項、第310
    條之2、第 454條第1項，刑法第 320條第1項、第216條、第
    210條、第 339條第1項、第55條、第219條、第51條第5款，
    刑法施行法第1條之1，判決如主文。
六、如不服本判決，應於收受本判決後10日內向本院提出上訴書
    狀，並應敘述具體理由。如未敘述上訴理由者，應於上訴期
    間屆滿後20日內向本院補提理由書狀。
本案經檢察官丙○○到庭執行職務。
中    華    民    國    98    年    12    月    31    日
                  刑事第十四庭  法  官  周紹武
以上正本證明與原本無異
如不服本判決應於收受本判後10日內向本院提出上訴書狀，並應
敘述具體理由。其未敘述上訴理由者，應於上訴期間屆滿後20日
內向本院補提理由書狀（均須按他造當事人之人數附繕本）「切
勿逕送上級法院」。
                                書記官  徐晨芳
中    華    民    國    98    年    12    月    31    日
附錄本案論罪科刑法條全文：
中華民國刑法第320條第1項
意圖為自己或第三人不法之所有，而竊取他人之動產者，為竊盜
罪，處5  年以下有期徒刑、拘役或 5 百元以下罰金。
中華民國刑法第216條
行使第 210 條至第 215 條之文書者，依偽造、變造文書或登載
不實事項或使登載不實事項之規定處斷。
中華民國刑法第210條
偽造、變造私文書，足以生損害於公眾或他人者，處 5 年以下
有期徒刑。
中華民國刑法第339條第1項
意圖為自己或第三人不法之所有，以詐術使人將本人或第三人之
物交付者，處 5 年以下有期徒刑、拘役或科或併科 1 千元以下
罰金。

司法院資訊處製作；財團法人民間司法改革基金會備份。
